ACORDAO-COMPLETO-2533517

ACÓRDÃO DE RELAÇÃO

ACÓRDÃO DE RELAÇÃO 792/2022 ATA 13/2022 - PLENÁRIO

Acórdão 792/2022-TCU-Plenário
Considerando tratar-se de representação a respeito de possíveis irregularidades no Pregão Eletrônico 9/2021, promovido pela 19ª Superintendência da Polícia Rodoviária Federal no Pará, com vistas à contratação de serviços de remoção, depósito e guarda de veículos de terceiros e suas cargas;
Considerando que, conforme disposto no inciso XVII do art. 4º do Decreto 10.520/2002 e § 1º do art. 38 do Decreto 10.024/2019, na fase de negociação, o pregoeiro poderá encaminhar contraproposta diretamente ao licitante que tenha apresentado o lance mais vantajoso, observado o critério de julgamento e o valor estimado para a contratação, sendo que a negociação será realizada por meio do Sistema, podendo ser acompanhada pelos demais licitantes;
Considerando que a Ata de Realização da Sessão Pública do certame informa a ocorrência da negociação, mas sem ser possível a identificação da troca de mensagens entre o pregoeiro e a licitante;
Considerando que não restaram caracterizados os pressupostos para concessão de medida cautelar, nos termos da análise empreendida na peça 17, que concluiu pela improcedência da maioria das alegações;
	Os Ministros do Tribunal de Contas da União ACORDAM, por unanimidade, com fundamento no art. 43, inciso I, da Lei 8.443/1992, nos arts. 143, inciso III, 169, incisos III, 235 e 237, inciso VII, todos do Regimento Interno do TCU, e no art. 113, § 1º, da Lei 8.666/1993, de acordo com os pareceres emitidos nos autos, em conhecer a representação e considerá-la parcialmente procedente; indeferir o pedido de concessão de medida cautelar formulado pelo representante; adota as medida elencadas no subitem 1.6 a seguir; encaminhar cópia deste acordão e da instrução (peça 17) à 19ª Superintendência da Polícia Rodoviária Federal  no Pará e ao representante; e arquivar o processo.
1. Processo TC-Processo 005.497/2022-1 (REPRESENTAÇÃO) 
	1.1. Órgão/Entidade: 19ª Superintendência da Polícia Rodoviária Federal no Pará - MJ.
	1.2. Relator: Ministro Bruno Dantas.
	1.3. Representante do Ministério Público: não atuou.
	1.4. Unidade Técnica: Secretaria de Controle Externo de Aquisições Logísticas (Selog) .
	1.5. Representação legal: Marcos Jonathan Goncalves Nunes (31958/OAB-PA) e Hilton Jose Santos da Silva (17.501/OAB-PA) , representando Leandro de Oliveira Eireli. 
	1.6. Determinações/Recomendações/Orientações: dar ciência à 19ª Superintendência da Polícia Rodoviária Federal no Pará, com fundamento no art. 9º, inciso I, da Resolução-TCU 315/2020, sobre as seguintes impropriedades/falhas, identificadas no Pregão Eletrônico 9/2021, para que sejam adotadas medidas internas com vistas à prevenção de outras ocorrências semelhantes:
	1.6.1. a ausência de registro da negociação com a empresa vencedora afronta o princípio da publicidade (art. 3º da Lei 8.666/1993 e art. 37 da Constituição Federal de 1988) e o disposto no inciso XVII do art. 4º do Decreto 10.520/2002 e § 1º do art. 38 do Decreto 10.024/2019.

BRUNO DANTAS

Marcos Jonathan Goncalves Nunes (31958/OAB-PA) e Hilton Jose Santos da Silva (17.501/OAB-PA), representando Leandro de Oliveira Eireli.

Não atuou.

REPRESENTAÇÃO (REPR)

Secretaria de Controle Externo de Aquisições Logísticas (Selog).